【裁判字號】    91,交聲再,6
【裁判日期】    920306
【裁判案由】    聲請再審
【裁判全文】
臺灣臺北地方法院刑事裁定                          九十一年度交聲再字第六號
    聲  請  人  甲○○
右列再審聲請人因公共危險案件，對於本院管轄第二審之民國九十一年八月十二日八
十九年度交簡上字第一六０號確定判決聲請再審，本院裁定如左：
    主    文
再審之聲請駁回。
    理    由
一、聲請再審意旨略以：聲請人即本院八十九年度交簡上字第一六０號公共危險案件
    被告甲○○係於八十九年二月十日晚間加班後駕車返家，並未如原判決所載於同
    年月十一日凌晨零時四十分許飲用酒類不能安全駕駛動力交通工具而駕駛車輛；
    且當日聲請人在臺北市○○○路○段五十二號前為臺北市政府警察局松山分局東
    社派出所攔停前，已經在臺北市○○○路前遇民有派出所員警攔停，因認聲請人
    並無酒味而予放行；另聲請人經警檢測呼氣酒精濃度達０‧六四毫克＼公升後，
    曾要求重測為警拒絕，罔顧聲請人權益；又聲請人並無酒醉、講話恍惚情事，請
    求調閱警訊錄影帶云云。
二、按有罪之判決確定後，有左列情形之一者，為受判決人之利益，得聲請再審：一
    、原判決所憑之證物已證明其為偽造或變造者。二、原判決所憑之證言、鑑定或
    通譯已證明其為虛偽者。三、受有罪判決之人，已證明其係被誣告者。四、原判
    決所憑之通常法院或特別法院之裁判已經確定裁判變更者。五、參與原判決或前
    審判決或判決前所行調查之法官，或參與偵查或起訴之檢察官，因該案件犯職務
    上之罪已經證明者，或因該案件違法失職已受懲戒處分，足以影響原判決者。六
    、因發現確實之新證據，足認受有罪判決之人應受無罪、免訴、免刑或輕於原判
    決所認罪名之判決者。前項第一款至第三款及第五款情形之證明，以經判決確定
    ，或其刑事訴訟不能開始或續行非因證據不足者為限，得聲請再審；不得上訴於
    第三審法院之案件，其經第二審確定之有罪判決，如就足生影響於判決之重要證
    據漏未審酌者，亦得為受判決人之利益，聲請再審，刑事訴訟法第四百二十條、
    第四百二十一條分別定有明文。又刑事訴訟法第四百二十條第一項第六款所謂發
    見確實之新證據，必須該項證據事實審法院於判決前因未發見不及調查斟酌，至
    其後始行發見且可認為確實，顯然足以動搖原確定判決，而為受判決人有利之判
    決者為限，若判決前已經當事人聲請調查之證據，經原審法院捨棄不採者，或僅
    係他人事後追述當時所見情形之空洞言詞，而顯然不足以推翻原確定判決所憑之
    證據者，即非該款所謂發現確實之新證據，不得據為聲請再審之原因，合先敘明
    。次按法院認為無再審理由者，應以裁定駁回之，刑事訴訟法第四百三十四條第
    一項亦有明定。
三、經查，本件聲請人聲請再審之理由，與聲請人於警訊及原審即本院八十九年度交
    簡上字第一六０號公共危險案件調查、審理時以言詞、書狀所辯內容並無二致，
    此經本院職權調閱上開卷宗審認屬實，而上開理由，業據原審依證人即臺北市政
    府警察局松山分局員警高堯檣、卷附酒精濃度檢測單、行政院國軍退除役官兵輔
    導委員會臺北榮民總醫院八十八年八月五日（八八）北總內字第二六八六八號函
    、中央警察大學交通學系暨交通管理研究所蔡志中之研究報告及經驗法則、論理
    法則予以論駁並審認事實，且於判決中敘明理由，聲請人此次再審之聲請，並未
    提出任何符合刑事訴訟法第四百二十條、第四百二十一條所列再審理由之證據，
    僅係重對原審已認定之事實及員警拒絕對其重行測試酒精濃度一節空言爭執，其
    再審之聲請自非有據，揆諸前揭法條、說明，本件再審聲請為無理由，應予駁回
    。
四、依刑事訴訟法第四百三十四條第一項，裁定如主文。
中      華      民      國    九十二    年      三      月      六      日
                          臺灣臺北地方法院交通法庭
                                  審判長  法  官  陳  興  邦
                                          法  官  鄧  德  倩
                                          法  官  洪  文  慧
右正本證明與原本無異。
本裁定不得抗告。
                                          書記官  江  虹  儀
中      華      民      國    九十二    年     三       月      七     日


司法院資訊處製作；財團法人民間司法改革基金會備份。
